臺灣桃園地方法院刑事判決　　　　　　　　　　　　九十一年度易字第一二二三號
　　公　訴　人　臺灣桃園地方法院檢察署檢察官
　　被　　　告　甲○○
　　被　　　告　丙　○
右列被告因傷害案件，經檢察官提起公訴（九十一年度偵字第二九九一號），本院判
決如左︰
    主  文
甲○○傷害人之身體，處拘役肆拾日，如易科罰金，以佰元折算壹日。被訴毀損部
分無罪。
丙○傷害人之身體，處拘役拾日，如易科罰金，以佰元折算壹日。
    事  實
一、丙○係在桃園縣桃園市○○路一一二號一一樓「大東海補習班」之學員，乙○○
    則在「大東海補習班」任職。乙○○因認丙○於其不注意時摸其臀部，且丙○指
    稱其私生活習慣不佳，乙○○自覺受辱，並向其男友甲○○哭訴。甲○○於九十
    一年一月五日至乙○○任職之「大東海補習班」處欲找丙○理論。同日十三時許
    甲○○見丙○即上前質問丙○何以摸乙○○臀部及指稱其私德不佳之事，雙方乃
    起衝突，各基於傷害之犯意在「大東海補習班」內互毆，致甲○○受有右眼角及
    右手腕瘀傷、左下腿挫傷之傷害；丙○受有左頸及左腹壁挫傷，右頸及胸壁多處
    外傷之傷害。
二、案經甲○○、丙○訴由桃園縣警察局桃園分局報請台灣桃園地方法院檢察署檢察
    官偵查起訴。
    理  由
一、訊之被告甲○○坦承其與被告丙○互毆，被告丙○則否認其有何公訴人所指之傷
    害犯行，辯稱：伊是正當防，伊並不認識甲○○，伊是走到巷子裡面的時候聽
    到有人喊「龍龍」，伊回頭的時候，甲○○的拳頭已經打到伊的眼鏡了，伊整個
    人已經撲倒下來；乙○○所說的是謊話，因為甲○○沒有過來質問伊，其二人也
    沒有互抓衣領的動作，當日甲○○是從後面攻擊伊，所以伊到警察局報案是報搶
    劫和殺人未遂；伊到補習班的目的是要去看書，不是要找甲○○打架的，伊沒有
    互毆行為，伊是正當防，且其防只有不足而無過當云云。查被告二人因本件
    衝突，被告甲○○受有右眼角及右手腕瘀傷、左下腿挫傷之傷害；被告丙○受有
    左頸及左腹壁挫傷，右頸及胸壁多處外傷之傷害之事實，各有其診斷證明書影本
    在卷可稽。被告甲○○係前因乙○○哭訴受辱之事而在「大東海補習班」質問被
    告丙○一節，經被告甲○○及證人乙○○陳稱在卷，是雙方即存有衝突的原因，
    其雙方因口角衝突繼而互毆，亦非無可能，參以被告二人均受有如上所述之傷害
    ，堪信被告二人所受之傷確係對方所造成者，是被告二人傷害之犯行，均足認定
    。被告丙○所辯正當防一節，查刑法之正當防須對於不法之侵害而出於防
    自己權利者方足當之，故如非對於不法之侵害而為反擊之行為，即不得藉口正當
    防而免其罪責。查證人乙○○於警訊及本院審理時均稱：因甲○○上前與丙○
    理論，丙○就說其等在補習班內誹謗他，並出手抓甲○○之衣領，之後雙方發生
    拉扯等語，被告丙○既已動手在先，自難認其行為係對於現在不法之侵害而為正
    當防，其所辯正當防云云，應非可採。
二、核被告二人所為，均係犯刑法第二百七十七條第一項之罪。本院審酌被告二人犯
    罪之動機係因口角衝突而起，被告甲○○所受傷害較輕，被告丙○所受之傷較重
    ，及被告犯後之態度等一切情狀，各量處如主文所示之刑，並均諭知易科罰金之
    折算標準，以示懲儆。
三、公訴人另以被告甲○○於上述時地與被告丙○衝突互毆時，被告丙○之眼鏡因而
    毀損，因認被告甲○○另涉有刑法第三百五十四條之毀損罪嫌。
四、訊之被告甲○○否認其有毀損犯行，辯稱被告丙○之眼鏡怎麼壞的伊不清楚，可
    能是混亂中打壞的等語。按刑法之毀損罪須行為人出於毀損之意而毀棄、損壞他
    人之物者，方足成立，如行為人無毀損之意者，即不得論以該罪。查被告即告訴
    人丙○於本院審理時稱：其眼鏡係被告甲○○打伊時而打壞的，被告甲○○並沒
    有將其眼鏡拿起來摔壞等語；證人乙○○亦稱丙○的眼鏡應該是打架混亂中弄到
    的，甲○○並沒有將丙○的眼鏡拿來摔壞等語。告訴人丙○之眼鏡固於其與被告
    甲○○衝突時受損，其眼鏡之受損既係於其二人衝突時所造成者，即難認其損壞
    必係出於被告甲○○之行為；且縱被告甲○○於毆打告訴人丙○時有毀及其眼鏡
    之事，然被告甲○○出拳之意係在毆打告訴人，而非意在毀損其眼鏡，是不能證
    明被告甲○○有毀損告訴人眼鏡之犯意，自與毀損罪之要件不符，不得論其毀損
    刑責。本院亦查無其他積極證據，足認被告甲○○有公訴人所指之毀損犯行，是
    被告甲○○此部分之犯罪屬不能證明，自應為無罪之諭知。
據上論斷，應依刑事訴訟法第二百九十九條第一項前段、第三百零一條第一項，刑法
第二百七十七條第一項、第四十一條第一項、罰金罰鍰提高標準條例第一條前段、第
二條，判決如主文。
本案經檢察官鍾雅蘭到庭執行職務。
中      華      民      國      九十一      年    八      月    二十    日
                                  臺灣桃園地方法院刑事第二庭
                                      法  官    林明洲
右正本證明與原本無異
如不服本判決書應於送達後十日內向本院提出上訴狀
                                      書記官    陳韻如
中      華      民      國      九十一      年    八      月    二十    日
附論罪科刑依據之法條：
刑法第二百七十七條
傷害人之身體或健康者，處三年以下有期徒刑，拘役或一千元以下罰金。
犯前項之罪，因而致人於死者，處無期徒或七年以上有期徒刑，致重傷者，處三年以
上、十年以下有期徒刑。
